臺灣高等法院刑事判決　　　　　　　 100年度上訴字第1301號
上　訴　人
即　被　告　莊文翔
指定辯護人　本院公設辯護人李廣澤
上列上訴人因違反毒品危害防制條例案件，不服臺灣板橋地方法
院99年度訴字第3642號，中華民國100 年3 月16日第一審判決（
起訴案號：臺灣板橋地方法院檢察署99年度偵字第28926 號），
提起上訴，本院判決如下：
    主  文
原判決關於莊文翔部分撤銷。
莊文翔明知為禁藥而轉讓，累犯，處有期徒刑壹年貳月。扣案之
ZIKOM 牌行動電話壹具（內含門號0000000000號 SIM
卡壹枚）沒收。
    事  實
一、莊文翔曾因詐欺案件，經臺灣板橋地方法院以98年度簡字第
    5658號刑事簡易判決判處有期徒刑5 月，減為有期徒刑2 月
    又15日確定，甫於民國99年7 月27日易科罰金執行完畢。詎
    未知悛悔，明知甲基安非他命經中央衛生主管機關行政院衛
    生署公告列為禁藥管理，屬藥事法第22條第1 項第1 款所規
    範之禁藥，不得轉讓，竟基於轉讓禁藥甲基安非他命之犯意
    ，於99年9 月15日晚間7 時51分許，先以門號0000000000號
    之行動電話撥接門號0000000000號之行動電話，與友人林于
    凱（已判決確定）聯絡後，於當日晚間9 時11分許後某時，
    在新北市中和區廟口附近之皇督旅館203 室內，將甲基安非
    他命5.25公克無償轉讓予林于凱，供其施用。迨至99年10月
    27 日 下午4 時50分許，在新北市○○區○○路378 巷24號
    1 樓住處為警查獲，並扣得莊文翔所有供本件轉讓禁藥所用
    之ZIKOM 牌行動電話1 具（內含門號0000000000號SIM 卡 1
    枚）。
二、案經新北市政府警察局板橋分局移送臺灣板橋地方法院檢察
    署檢察官偵查起訴。
    理  由
甲、程序部分：
一、依司法院大法官會議釋字第582 號解釋意旨，共同被告於被
    告案件中係屬證人，法院應踐行人證之法定調查程序，始具
    有證據能力；而共同被告於被告案件之警詢、偵查中陳述，
    因被告無從為詰問，而有礙被告之對質詰問權，應無證據能
    力。再法院就被告之案件對其他共同被告或與被告有共犯關
    係之人調查，均應依人證之調查程序傳喚該共同被告或共犯
    到場，命其立於證人之地位而為陳述，並通知被告，使被告
    有與之對質及詰問其現在與先前陳述瑕疵之機會，以確保其
    對質詰問權，並藉以發現實體真實（94年度臺上字第1776號
    判決意旨參照）。依上開大法官會議解釋及最高法院判決意
    旨，法院如於共同被告以證人身分到庭陳述，訊問被告對共
    同被告之審判外陳述有何意見，並准許被告對於共同被告當
    庭及先前陳述進行詰問，即已賦予被告對於共同被告對質詰
    問機會，此時共同被告於審判外陳述之瑕疵，應已治癒，而
    具有證據能力。被告莊文翔於原審聲請對共同被告林于凱以
    證人身分接受交互詰問，原審已於100 年2 月16日審判程序
    中告知共同被告林于凱得拒絕作證，於其不拒絕後，改以證
    人身分請其依法具結後，接受交互詰問。於本院亦踐行告知
    拒絕證言權利及具結等程序後，接受詰問，本件共同被告林
    于凱於偵查、原審及本院中本於被告身分所供，既經原審及
    本院以證人身分傳喚到庭陳述，並經檢察官及被告辯護人之
    詰問。共同被告林于凱於偵查、原審及本院以被告身分所供
    ，自有證據能力。
二、檢察官職司追訴犯罪，就審判程序之訴訟構造言，檢察官係
    屬與被告相對立之當事人一方，偵查中對被告以外之人所為
    之偵查筆錄，或被告以外之人向檢察官所提之書面陳述，性
    質上均屬傳聞證據。自理論上言，如未予被告反對詰問、適
    當辯解之機會，一律准其為證據，似有違當事人進行主義之
    精神，對被告之防禦權亦有所妨礙；然而現階段刑事訴訟法
    規定檢察官代表國家偵查犯罪、實施公訴，必須對於被告之
    犯罪事實負舉證之責，依法其有訊問被告、證人及鑑定人之
    權，證人、鑑定人且須具結，而實務運作時，偵查中檢察官
    向被告以外之人所取得之陳述，原則上均能遵守法律規定，
    不致違法取供，其可信性極高，為兼顧理論與實務，乃於修
    正刑事訴訟法時，增列第159 條之1 第2 項，明定被告以外
    之人（含被害人、證人等）於偵查中向檢察官所為陳述，除
    顯有不可信之情況者外，得為證據。查證人林于凱於偵查中
    之證述內容，均無顯不可信之特別情形，且其均係經告以拒
    絕證言權利，於其不拒絕作證，經具結後始行作證，有相關
    筆錄及證人之結文在卷可稽（見99年度偵字第28926 號偵查
    卷第75頁以下、第92頁以下、第109 頁以下、第139 頁以下
    ），足資擔保應無編織誣陷被告之疑，證人林于凱於審理中
    又已接受交互詰問，被告之反對詰問權亦獲確保。從而揆諸
    前開法文及最高法院判決意旨，上開供述應有證據能力。
三、偵查犯罪機關依法定程序監聽之錄音，如已踐行調查證據程
    序，固非不可採為認定犯罪事實之基礎，惟監聽錄音製作之
    譯文，如僅為偵查犯罪機關單方面製作，而被告或訴訟關係
    人對其真實性復有爭執，法院自應勘驗該監聽之錄音踐行調
    查證據程序，以確認該監聽錄音譯文之真實性，定其取捨，
    不得逕以該監聽錄音之譯文，採為認定被告有罪之基礎；是
    以司法警察機關依法定程序取得通訊監察書實施監聽之錄音
    並製作譯文，該譯文內容確與監聽錄音內容相符者，該份具
    有合法性與真實性之通訊監察譯文，始得作為證據。經查：
    卷附被告莊文翔與證人林于凱間於99年9 月15日以門號0000
    000000及0000000000等行動電話通話之通訊監察紀錄譯文，
    係由臺灣板橋地方法院檢察署檢察官核發通訊監察監聽所得
    ，有臺灣板橋地方法院檢察署99年9 月10日99年聲監字第00
    0907號訊監察書在卷可憑（見原審卷第86頁至第87頁），並
    非違法取得之證據，被告亦未否認上開監聽錄音或其譯文失
    真不實，或爭執其有不可信之情形，應認有證據能力。
乙、實體部分：
一、訊之被告莊文翔固不諱於99年9 月15日晚間7 時51分許、 8
    時41分許、9時11分許，先後以其所有ZIKOM牌門號00000000
    00號行動電話，撥接友人林于凱使用之門號0000000000號行
    動電話，與其聯繫後前往皇督旅館會合，惟矢口否認有何犯
    行，辯稱：伊與林于凱間為朋友關係，平時即以電話聯絡，
    當天林于凱原本欲向伊借錢，與伊合資一起購買毒品，伊表
    示要問一下伊太太那邊有沒有錢足購（夠）買八分之一兩之
    安非他命。伊於當日晚間8時41分與林于凱約赴皇督旅館，
    是因為伊太太不願借錢給伊，而林于凱之前因受伊之託，幫
    伊兌換外幣，但尚未將兌得之外幣交給伊，又曾為繳房租向
    伊借款4、5千元未還，合計積欠伊約2、3萬元，所以伊希望
    與林于凱見面，向其要錢，並非轉讓毒品給林于凱云云。
二、經查：
  (一)上開事實，迭據證人即共同被告林于凱於偵查、原審及本院
    供證歷歷（見99年度偵字第28926 號偵查卷第110 頁至第11
    1 頁、第140 頁至第141 頁，原審卷第24頁背面，本院卷第
    61頁背面、本院100 年9 月20日審判筆錄）。核與被告莊文
    翔於偵查中自白曾在皇督旅館提供（甲基）安非他命予莊文
    凱，請其施用等語相符（見99年度偵字第28926 號偵查卷第
    102 頁）。且有紀錄門號0000000000號行動電話與門號0000
    000000號行動電話於99年9 月15日通話內容之通訊監察譯文
    存卷及0000000000號行動電話（內含SIM 卡1 枚）扣案可資
    佐證。又上揭通訊監察譯文內容如下：
    1.被告莊文翔（B ）於99年9 月15日晚間7 時51分37秒許以
      門號0000000000號行動電話撥打證人林于凱（A ）之門號
      0000000000號行動電話，通話內容：
      B ：你那邊要多少
      A ：我這邊的話，你朋友回來了嗎
      B ：對
      A ：我那邊的話，最少一半吧
      B ：沒那麼多咧
      A ：拿那麼多的話，就可能先來個4250塊吧
      B ：我不懂
      A ：4250塊減掉1個零嘛，4的旁邊在1個嘛
      B ：喔，了解，你變來變去，我哪有辦法
      A ：就是一個八嘛
      B ：喔，了解，我問一下喔
      A ：好掰掰
    2.被告莊文翔（B ）於99年9 月15日晚間8 時41分24秒許以
      門號0000000000號行動電話撥打證人林于凱（A ）之門號
      0000000000號行動電話，通話內容：
      A ：我現在在中、永和
      B ：我來找你啦
      A ：我們約地方見面好了……還是我們要去皇都（督）
      B ：都可以，你決定
      A ：不然我們去皇都（督）見好了，你先到你先開啦
      B ：好……
    3.證人林于凱（A ）於99年9 月15日晚間9 時11分49秒許以
      門號0000000000號行動電話撥打被告莊文翔（B ）之門號
      0000000000號行動電話，通話內容：
      A ：莊兄，我在203
      B ：好
    其不特顯示被告莊文翔與林于凱於99年9 月15日晚間7 時51
    分許至9 時11分許間，以行動電話通聯3 次，通聯中林于凱
    向被告莊文翔以暗語索取「4250塊」，並補稱「4250塊減掉
    1 個零，4 的旁邊在1 個」，並相約在皇督旅館203 室會面
    。關於前揭暗語之意義，證人林于凱於偵查中結稱：最少一
    半是指半兩的（甲基）安非他命，4250塊是暗喻81、4.25公
    克，4 的旁邊在1 個是指再多一克，伊全部要5.25公克等語
    （見99年度偵字第28926 號偵查卷第110 頁至第111 頁），
    於原審亦供證稱：伊當時跟莊文翔在電話中說要跟他借一個
    「八一加一」，八一是4.25公克， 再加1克，就是5.25公克
    ，伊從頭到尾都沒有拿錢給莊文翔等語（見原審卷第24頁背
    面）。亦足擔保證人林于凱屢次供證稱該次無償取得之甲基
    安非他命係5.25公克（見99年度偵字第28926號偵查卷第141
    頁，本院卷第61頁背面、本院100年9月20日審判筆錄），應
    可信實。此外，證人林于凱確染有施用甲基安非他命之惡習
    ，於99年10月27日為警查獲後，所排放尿液經採樣送驗結果
    ，呈甲基安非他命陽性反應，亦有臺灣檢驗科技股份有限公
    司2010/11/3 UL/2010/B0000000濫用藥物檢驗報告附卷可稽
    （見99年度偵字第28926號偵查卷第136頁）。俱足徵表被告
    確曾於事實欄所載時、地無償轉讓甲基安非他命5.25公克予
    林于凱施用無訛。至林于凱於警詢、偵查曾稱該次無償取得
    之甲基安非他命為至少2公克，或稱係4.25公克或5公克云云
    ， 及被告於偵查中僅承認提供0.2公克之量予林于凱云云，
    均與事實不符，不能採信。
  (二)被告雖否認有何轉讓毒品予林于凱之犯行，惟其於警詢伊始
    ，乃辯稱：林于凱在其父母所開設之民俗療法按摩店上班，
    4250塊表示林于凱今天的營業額，1個8代表他今天做了8 個
    客人云云（見99年度偵字第28926號偵查卷第8頁背面）。於
    偵查中表示聽不懂暗語，林于凱要到中和廟口之皇督旅社還
    伊錢，這次他沒有還到錢，他是敷衍伊云云（見99年度偵字
    第28926號偵查卷第70頁至第71 頁）。於原審訊問時，則辯
    稱：林于凱係幫伊賣按摩器，99 年9月15日賣按摩器之營業
    額是4250元云云（見99年度聲押字第741號卷第4頁），又謂
    伊去皇督旅館時，林于凱說他沒有現金給伊，說他要拿甲基
    安非他命給伊抵債，但伊不同意，所以林于凱就沒有給伊，
    當時林于凱有拿出一包甲基安非他命，但伊沒有收，也沒有
    仔細看云云（見原審卷第66頁背面）；嗣另謂：伊原本要跟
    林于凱拿4.25公克，也說要林于凱先還伊5000元，這與4.25
    公克的安非他命價值差不多，後來伊太太要現金，林于凱拿
    安非他命給伊，伊也不敢拿，因為拿回去沒辦法交代云云（
    見原審卷第100頁背面至第101頁）。於本院另辯稱：當天林
    于凱本來要向伊借錢，與伊合資一起購買毒品，他那邊需要
    向伊借多少錢，所以伊問他「你那邊要多少」是指他需要買
    多少克（甲基）安非他命，這樣子伊才能夠決定需要借他多
    少錢，他說「最少一半」是指半兩安非他命的意思，伊說「
    沒有那麼多」是指沒有那麼多錢可以借他，他說「先來個
    4250塊吧」意旨要伊先借他4250元，他後來說「減掉0...」
    這些話伊也聽不懂，只是為了敷衍他才說瞭解，他說「就是
    一個81」 應該是指1兩的八分之一，伊說「瞭解，我問一下
    」意旨是要問一下太太那邊有沒有錢足購（夠）買八分之一
    兩的安非他命，至於應該是多少錢伊現在忘記了云云（見本
    院卷第121 頁背面）。所辯情由前後不一，且差異至鉅，已
    難置信。復與證人林于凱於原審結證所述： 99年9月15日是
    莊文翔打電話問伊有無安非他命，伊問他要多少，「4250減
    掉1個0」是伊要給莊文翔安非他命的數量，因為莊文翔當時
    欲向伊借安非他命，伊則想向莊文翔借錢，拿安非他命跟他
    抵。本來要拿4.25克安非他命抵4500元，後來莊文翔也沒有
    拿云云（見原審卷第97頁背面至第98頁）齟齬。與證人林于
    凱否認有何與被告莊文翔合資購買毒品，及銷售按摩器等情
    事（見原審卷第24頁背面、第25頁）亦判然不合。足見被告
    所辯，及證人林于凱於原審結證所述，俱不副實。
三、總括上論，被告所辯，無非狡飾卸責之詞，不足採信。本案
    事證明確，被告犯行堪予認定，應依法論科。
四、按甲基安非他命雖係毒品危害防制條例第2 條第2 項第2 款
    所定之第二級毒品，但亦屬藥事法所稱之禁藥（即藥事法第
    22條第1 款所稱之經中央衛生主管機關明令公告禁止製造、
    調劑、輸入、輸出、販賣或陳列之毒害藥品），明知為禁藥
    而轉讓者，藥事法第83條定有處罰明文。故行為人明知為禁
    藥即甲基安非他命而轉讓予他人者，除成立毒品危害防制條
    例第8 條第2 項轉讓第二級毒品罪外，亦構成藥事法第83條
    第1 項轉讓禁藥罪，此係屬同一犯罪行為而同時有二種法律
    可資處罰之法規競合情形，應依「後法優於前法」之法理，
    擇一處斷。又毒品危害防制條例第8 條第2 項轉讓第二級毒
    品罪之法定本刑為「6 月以上5 年以下有期徒刑，得併科新
    臺幣70萬元以下罰金」，而藥事法第83條第1 項轉讓禁藥罪
    係於93年4 月21日修正公布，同年月23日生效之後法，該罪
    之法定本刑為「7 年以下有期徒刑，得併科新臺幣500 萬元
    以下罰金」，行為人除轉讓甲基安非他命，其數量達行政院
    依毒品危害防制條例第8 條第6 項所訂定之標準，經依法加
    重該條第2 項之法定刑後，較藥事法第83條第1 項法定刑為
    重之情形外，因修正後藥事法第83條第1 項之法定本刑，非
    唯較毒品危害防制條例第8 條第2 項之罪之法定本刑為重，
    且屬於後法，本件被告所轉讓之甲基安非他命數量，又未達
    「轉讓持有毒品加重其刑之數量標準」所定「第二級毒品：
    淨重10公克以上」之加重其刑標準，衡以前開說明，自應依
    「後法優於前法」之法理，優先適用藥事法之規定處斷。核
    被告莊文翔所為，係犯藥事法第83條第1 項轉讓禁藥罪。公
    訴人就被告所為，請依毒品危害防制條例第4 條第2 項販賣
    第二級毒品罪論擬，固非無見。然販賣毒品之所謂販賣行為
    ，係行為人基於營利之目的，而販入或賣出毒品而言，換言
    之，販賣毒品者，其主觀上須有營利之意圖，且客觀上有販
    賣之行為，始足當之，如始終無營利之意思，以原價或低於
    原價有償讓與他人，則難謂為販賣行為，僅得以轉讓罪論處
    。本件證人即共同被告林于凱於99年10月28日接受檢察官訊
    問時雖供證稱：伊曾向被告莊文翔買過4 、5 次毒品，其他
    都是跟莊文翔借調，99年9 月15日晚間7 時51分與被告莊文
    翔通話後，莊文翔在皇督旅館有拿甲基安非他命予伊，錢的
    部分是賒帳，約一星期後還錢給莊文翔云云（見99年度偵字
    第28926 號偵查卷第77頁至第78頁）；於同日原審羈押訊問
    時復供稱：99年9 月15日晚上被告莊文翔有賣4.25公克之甲
    基安非他命予伊，價格為5000元，先賒欠，事後有付款、不
    確定被告莊文翔曾賣幾次毒品予伊云云（見99年度聲羈字第
    719 號卷第5 頁、第6 頁）。然其於99年11月15日偵訊中又
    稱：前次庭訊針對被告莊文翔部分所述不實在，被告莊文翔
    不是伊毒品上游，伊係向被告莊文翔調貨，99年9 月15日晚
    上8 時41分、9 時11分與莊文翔通話後，在皇督旅館有向被
    告莊文翔調到甲基安非他命至少2 公克等語（見99年度偵字
    第28926 號偵查卷第93頁）；於99年11月18日、99年12月 9
    日偵查及於本院均一致結稱係向被告借用甲基安非他命，當
    場並未付錢，事後需返還等值之甲基安非他命予被告，被告
    莊文翔並未從中賺取分文價差等語（見99年度偵字第 28926
    號偵查卷第111 頁、第112 頁、第140 頁、第141 頁，本院
    100 年9 月20日審判筆錄）。足見證人林于凱先前關於向被
    告莊文翔購買甲基安非他命之供證，尚非無瑕疵可指，且核
    閱上開通訊監察譯文，亦未見有何堪認為對價約定之談話，
    被告又始終否認有何基於營利意圖，賣出毒品予林于凱之行
    為。合依卷內事證，僅得證明證人林于凱於前揭時地自友人
    即被告莊文翔處未支付對價，便取得甲基安非他命之事實，
    公訴人所舉證據，尚無從證明被告莊文翔基於營利之意圖，
    賣出毒品甲基安非他命予林于凱，自難逕以臆測或推斷之方
    法，認定被告有何販賣第二級毒品之行為。其起訴法條應予
    變更。被告曾因詐欺案件，經臺灣板橋地方法院以98年度簡
    字第5658號刑事簡易判決判處有期徒刑5 月，減為有期徒刑
    2 月又15日確定，於99年7 月27日易科罰金執行完畢，有本
    院被告前案紀錄表在卷可憑，其於有期徒刑執行完畢後5 年
    內，故意再犯本案有期徒刑以上之罪，為累犯，應依刑法第
    47條第1 項規定加重其刑。
五、原審以事證明確，而予論罪科刑，固非無見；第查：司法
    警察（官）為調查犯罪情形及蒐集證據之必要，就監聽中蒐
    集所得之通訊者之對話予以翻譯而製作之通訊監察譯文，乃
    該監聽錄音內容之顯示，而以文書內容即譯文所陳述之事實
    供為證據資料，性質上與一般供述證據無殊。如其通話內容
    純然係受監察人以外有關第三人之犯罪事實者，就該第三人
    之案件而言，固屬於被告以外之人在審判外之陳述，依傳聞
    法則定其有無證據能力。惟若通話本身即係受監察人之被告
    自己進行某種犯罪構成犯罪事實之部分內容，則屬被告在審
    判外之自白，依自白法則評價其得否為證據，非屬其事後就
    曾經與聞之事實所為之追憶，自與審判外之陳述有間，無關
    乎傳聞法則之適用，二者不容混淆。至於遇有被告或訴訟關
    係人質疑司法警察製作之通訊監察譯文之真實性時，法院依
    刑事訴訟法第165 條之1 第2 項之規定勘驗播聽該監聽錄音
    ，必要時並得傳喚該製作譯文者為說明，則屬調查證據方法
    之範疇（最高法院99年度台上字第3055號、97年度台上字第
    5940號等判決參照）。本件被告莊文翔之辯護人於原審準備
    程序中併以言詞及書狀明白質疑前揭通訊監察譯文無通訊監
    察書，及屬審判外之書面陳述，無證據能力云云（見原審卷
    第68頁、第70頁背面、第71頁）。原判決竟以被告及其辯護
    人於原審準備程序及審判期日時均表示同意作為證據而不予
    爭執，且迄至言詞辯論終結前亦未再聲明異議，依刑事訴訟
    法第159 條之5 第1 項之規定縱屬傳聞證據而不符刑事訴訟
    法第159 條之1 至第159 條之4 之規定者，仍有證據能力云
    云。非唯與卷存證據資料未合，適用法則亦非無違誤。本
    件被告犯行，既依法規競合之法理，適用藥事法處斷，即無
    割裂適用他法論罪之餘地，而藥事法又無處罰持有禁藥之規
    定，持有禁藥，於藥事法並非犯罪，自無贅論被告同一行為
    是否另構成持有禁藥罪之必要。原判決理由內記載被告持有
    甲基安非他命之低度行為，為轉讓之高度行為所吸收，不另
    論罪云云，亦有未洽。本件被告莊文翔否認犯罪，提起上訴
    ，指摘原判決不當，雖無可採，惟原判決關於莊文翔部分既
    有上開瑕疵可議，仍應由本院將原判決經提起上訴部分撤銷
    改判。爰審酌被告甫執行刑罰完畢，猶恣意轉讓甲基安非他
    命，助長毒品散布流通，危害社會治安及戕害他人健康，不
    知悛悔，應予非難，兼衡被告智識程度及生活狀況（專科畢
    業，業商、家境勉持，見警詢筆錄人別欄註記）、犯罪動機
    、目的、所用手段、轉讓毒品對象僅友人林于凱1 人、次數
    1 次、數量非鉅以及犯罪後態度等一切情狀，量處如主文第
    二項所示之刑，資為懲儆。扣案ZIKOM 牌行動電話一具（內
    含門號0000000000號SIM 卡1 枚）係被告莊文翔所有，已據
    其於本院準備程序中供明，又屬供本件轉讓禁藥所用之物，
    亦有前開通訊監察譯文可憑，應依刑法第38條第1項第2款規
    定宣告沒收。
六、被告莊文翔經合法傳喚，無正當理由不到庭，爰不待其陳述
    ，逕行判決。
據上論結，應依刑事訴訟法369 條第1 項前段、第364 條、第37
1 條、第299 條第1 項前段、第300 條，藥事法第83條第1 項，
刑法第11條前段、第47條第1 項、第38條第1 項第2 款，判決如
主文。
本案經檢察官姜貴昌到庭執行職務。
中    華    民    國   100    年    10    月    4     日
                  刑事第十三庭審判長法  官  蔡新毅
                                    法  官  曾淑華
                                    法  官  林秋宜
以上正本證明與原本無異。
如不服本判決，應於收受送達後10日內向本院提出上訴書狀，其
未敘述上訴之理由者並得於提起上訴後10日內向本院補提理由書
（均須按他造當事人之人數附繕本）「切勿逕送上級法院」。
                                    書記官  鄭靜如
中    華    民    國   100    年    10    月    6     日
※附錄本案論罪科刑法條全文：
藥事法第83條：
明知為偽藥或禁藥，而販賣、供應、調劑、運送、寄藏、牙保、
轉讓或意圖販賣而陳列者，處7 年以下有期徒刑，得併科新臺幣
5 百萬元以下罰金。
犯前項之罪，因而致人於死者，處7 年以上有期徒刑，致重傷者
，處3 年以上12年以下有期徒刑。
因過失犯第1 項之罪者，處2 年以下有期徒刑、拘役或科新臺幣
30萬元以下罰金。
第1 項之未遂犯罰之。